【裁判字號】    88,訴,255
【裁判日期】    890408
【裁判案由】    違反毒品危害防制條例
【裁判全文】
臺灣新竹地方法院刑事判決                          八十八年度訴字第二五五號
    公  訴  人  臺灣新竹地方法院檢察署檢察官
    被      告  丙○○
    指定辯護人  本院公設辯護人林建和
右列被告因違反毒品危害防制條例案件，經檢察官提起公訴（八十八年度偵字第一六
一九號），本院判決如左：
    主  文
丙○○連續轉讓第二級毒品，累犯，處有期徒刑拾月。扣案之安非他命壹公克沒收銷
燬之。
    事  實
一、丙○○有竊盜、搶奪、違反麻醉藥品管理條例案件等前科，最近一次係於民國八
    十六年間因違反麻醉藥品管理條例案件，經本院分別判處有期徒刑六月、七月確
    定，嗣經本院裁定定其應執行刑為有期徒刑一年，甫於八十七年十月十五日縮刑
    期滿執行完畢。猶不知悔改，於八十八年二月九日中午在新竹市城隍廟遇見亦染
    有施用安非他命惡習之友人丁○○，交談中丁○○得知丙○○仍有施用安非他命
    ，乃詢問其有無購買之途可否代為調取安非他命，詎其竟因此基於轉讓第二級毒
    品安非他命之概括犯意，允諾代為調取安非他命，並隨即向姓名、年籍不詳、綽
    號「大財」之成年男子調取價值新台幣（下同）一千元之安非他命一公克，進而
    在當日下午六時許，於新竹縣竹北市○○路五０四巷九號之住處，轉讓前揭已調
    取到之安非他命一公克予丁○○。迨翌日下午五時許，丁○○以0000000
    000號行動電話撥打丙○○0000000000號行動電話，佯稱欲再調取
    二千元之安非他命，惟丙○○並未察覺丁○○稍早已於當日下午為警查獲施用安
    非他命犯行（丁○○施用毒品部分另案在臺灣新竹戒治所強制戒治中），前開電
    話係經新竹市警察局第二分局東勢派出所警員甲○○要求配合查出毒品來源而撥
    打等情，遂基於同前轉讓安非他命之概括犯意，同意再代為調取二千元之安非他
    命，並約定當晚八、九時許，由丁○○至其住處拿取調得之安非他命及交付價金
    ，故丙○○旋向「大財」調取二千元之安非他命一包，並帶回住處欲待丁○○前
    來時轉讓之，嗣於當晚十一時許，丁○○帶同警員前往，因該次之轉讓係經由警
    員之誘捕，其轉讓之意思於實際上並無法合致而未遂，並扣得安非他命一包重一
    公克。
二、案經新竹市警察局第二分局報請臺灣新竹地方法院檢察署檢察官偵查起訴。
    理  由
一、訊據被告丙○○固不否認扣案之安非他命一公克為其以二千元向「大財」所購入
    而持有者，惟矢口否認有何前揭轉讓安非他命予證人丁○○之犯行。辯稱：扣案
    之安非他命係單純供己施用，並非欲轉讓予證人丁○○者，且伊與證人丁○○本
    有齟齬，係遭證人丁○○誣陷云云。然查：
（二）被告於八十八年二月九日轉讓一公克安非他命予證人丁○○，以及八十八年二
      月十日下午五時許接到證人丁○○之電話，允諾代為調取安非他命等情，迭據
      證人丁○○於警訊稱：「八十八年二月九日晚上六時許，伊以電話與被告聯絡
      後，前往被告竹北住處以每公克一千元購得安非他命，八十八年二月十日晚上
      八時許再度前往被告竹北住處以每公克二千元購買，以0000000000
      號行動電話與被告聯絡（見偵卷第八頁）」、以及於檢察官訊問時稱：「向被
      告買安非他命，八十八年二月九日及十日，第一次是一千元一公克，第二次尚
      未買到就被查獲，都在被告住處。都是事先以電話與被告聯絡，八十八年二月
      十日早上先打電話給被告約時間，晚上再去被告家拿安非他命，與被告並無過
      節（見偵卷第二十三頁）：：是向綽號「阿財」之人購買安非他命，八十八年
      二月九日中午在新竹市城隍廟遇見被告，要求被告代為調貨，被告答應並表示
      要向「阿財」者調取，一公克一千元，錢是交給被告：：八十八年二月九日晚
      上六時買過一次，第二次是八十八年二月十日晚上八時許，這次還沒拿到就被
      警察查獲了。均在被告住處交易，一手交錢，一手交貨，打行動電話，定貨的
      時間均在至被告住處取貨的前一個小時：：（見偵卷第三十四至三十五頁）、
      以及本院調查時稱：「伊拿錢請被告幫忙購買。第一次是八十八年二月十日被
      警察查獲的前一、二日，以一千元請被告買，第二次是因警察先至伊住處搜索
      要伊交代上源，伊才說出被告，並應警察要求打電話給被告，打了數通電話，
      其中還以車壞了要晚點到作為拖延之詞（見本案卷第六十八頁）：：確實有二
      次託被告購買安非他命，第一次是被查獲前一天，花了一千元，第二次是與警
      方配合要被告代為調貨，（見本案卷第七十六頁）。伊只是拿錢請被告幫忙購
      買，不是被告直接賣給伊。八十八年二月十日下午，伊先遭警員查獲，遂配合
      警察辦案，打電話給被告，表示要被告代為購買安非他命，被告應允要伊過去
      住處拿，伊遂帶同警察至被告住處查獲。二月十日前有向被告買過一次一千元
      之安非他命（見本案卷第一００頁）。」證人丁○○前後關於自被告處受讓安
      非他命之所述大體一致，證人丁○○與被告並無仇恨，應無設詞誣陷之必要，
      且證人丁○○確實分別於八十八年二月九日下午五、六時許、十日上午十時許
      、下午二時許、五時許、九時許、十時許多次以0000000000號行動
      電話撥打被告0000000000號行動電話，亦有各該門號用戶年籍資料
      及通連紀錄等附卷可稽（見本案卷第三十八、三十九、五十、五十一、五十六
      頁）。故證人丁○○所言堪信為真。
（二）次以，被告於警訊時業已坦承證人丁○○曾於八十八年二月六日晚上至伊住處
      拿過一次安非他命，（見偵卷第六頁）。更於本院訊問時承認八十八年二月十
      日當天證人丁○○先打電話給伊，約好晚上八、九時要到伊住處，但證人丁○
      ○並未依約前來，伊出門購物後不久，證人丁○○就帶同警察至伊住處：：（
      見本案卷第三十三頁）：：八十八年二月十日證人丁○○確實有打電話要伊調
      貨，惟伊要證人丁○○自己與「大財」聯絡等語（見本案卷第七十七頁）。雖
      被告對於轉讓時間有些許出入，且對於二月十日該次是否已同意代為調取安非
      他命亦避重就輕未予表示，然由此可得知，被告於八十八年二月十日遭警查獲
      前確有轉讓安非他命一次予證人丁○○之行為，而二月十日之電話中已提及是
      否代證人丁○○調取安非他命之事。
（三）而關於八十八年二月十日被告遭警查獲當日之情形，證人即到場查獲之警員甲
      ○○雖一再表示本件並非證人丁○○配合警方辦案而查獲，然依證人乙○○所
      證稱：「被告說要出去拿東西，後來被告回來，丁○○進來向被告拿東西（即
      安非他命）：：（見偵卷第二十一頁）」，「八十八年二月十日下午至被告住
      處後，被告曾接到電話告知伊是證人丁○○所打來的，證人丁○○於電話中表
      示要到被告家：：，但證人丁○○並未立刻到，又打電話來說車子壞了要被告
      等一下，過十幾分鐘，證人丁○○才來，並且帶著二個警察一起進來，警察一
      進來就說被告販賣安非他命，並逕將桌上毒品扣押（見本案卷第一０九頁）」
      。證人乙○○所述經過與證人丁○○所述大致相符，可見八十八年二月十日該
      次，確實是警察要求證人丁○○配合辦案，而被告與證人丁○○電話聯絡後，
      隨即外出代為購買安非他命，扣案之安非他命應係被告購入後所欲轉讓予證人
      丁○○者無訛。
綜上所述，被告所辯並未轉讓安非他命予證人丁○○，不足採信，此外，復有被告所
有之安非他命一公克扣案為憑，本件事證已明，被告犯行洵堪認定，應依法論科。
二、核被告所為係犯毒品危害防制條例第八條第二項之轉讓第二級毒品罪。公訴意旨
    雖認被告係與「大財」共同販賣第二級毒品安非他命，惟證人丁○○並非直接向
    被告購買，而係透過被告代為向他人調取安非他命等情，為證人丁○○所證述明
    確，業如前述，公訴人認被告所為係成立販賣安非他命罪，容有誤會，惟其基本
    事實同為轉讓行為，本院自應予審理，並變更其起訴法條。被告於八十八年二月
    十日轉讓安非他命予證人丁○○之該次行為，係證人丁○○提供警方線索，假借
    欲調取安非他命而撥打被告行動電話等情，業據證人丁○○於本院訊問中證述明
    確，業如前述，足見證人丁○○並無受讓安非他命之真意而僅出於配合警員以誘
    捕手段所致，是被告與證人丁○○之間，並無法達成轉讓之意思合致，尚屬未遂
    。被告轉讓安非他命前之低度持有行為，均為轉讓之高度行為所吸收，不另論罪
    。被告轉讓安非他命予證人丁○○之二次行為，時間緊接，犯罪構成要件相同，
    顯係出於概括犯意為之，應依連續犯論以較重之轉讓既遂罪並依法加重其刑，另
    其於八十六年間曾因違反麻醉藥品管理條例案件，經本院分別判處有期徒刑六月
    、七月確定，嗣經本院裁定定其應執行刑為有期徒刑一年，於八十七年十月十五
    日縮刑期滿執行完畢，有臺灣高等法院檢察署刑案紀錄簡覆表附卷足佐（見本案
    卷第二十四頁），於五年內再犯本件有期徒刑以上之罪，為累犯，應另依刑法第
    四十七條之規定遞加重其刑。爰審酌毒品戕害吸食者之身心，被告無視法律之禁
    止猶為轉讓，誠屬可責，且被告素行不佳，犯後飾詞卸責否認犯行，未見悔改之
    意，惟念及其本身亦施用毒品，證人丁○○並非因為被告之轉讓行為而引起施用
    毒品之犯意，加以本件轉讓次數、數量不多等一切情狀，量處如主文所示之刑。
    扣案之安非他命一公克（八十八年度安保管字第一八一號，扣押物品清單見本案
    卷第一三０頁），屬第二級毒品，應依毒品危害防制條例第十八條第一項前段沒
    收銷燬。
三、被告於八十八年二月九日轉讓安非他命予證人丁○○之行為，雖未據起訴，然此
    部分與起訴之八十八年二月十日該次為連續犯之裁判上一罪關係，業如前述，為
    起訴效力所及，本院自得併予審理，附此敘明。
四、據上論斷，應依刑事訴訟法第二百九十九條第一項前段、第三百條，毒品危害防
    制條例第八條第二項、第十八條第一項前段，刑法第十一條、第五十六條、第四
    十七條，判決如主文。
本案經檢察官黃仁宏到庭執行職務。
中      華      民      國    八十九    年      四      月      八      日
                              臺灣新竹地方法院刑事第二庭
                                            法    官  黃  美  盈
右正本證明與原本無異。
如不服本判決，應於判決送達後十日內向本院提出上訴狀( 應附繕本 )，上訴於
臺灣高等法院。
                                            書 記 官  呂  聖  儀
中      華      民      國    八十九    年      四      月      八      日


司法院資訊處製作；財團法人民間司法改革基金會備份。
